臺灣高等法院民事裁定　　　　　　　　　 100年度再字第28號
再審原告　程台松
再審被告　詹福田
上列當事人間，因確認區分所有權人會議決議無效等事件，再審
原告對於中華民國97年3月19日本院96年度上更(一)字第201號所為
確定判決，提起再審之訴，本院裁定如下：
    主  文
再審之訴駁回。
再審之訴訟費用由再審原告負擔。
    理  由
一、按：「再審之訴，應於30日之不變期間內提起。前項期間自
    判決確定時起算，判決於送達前確定者，自送達時起算；其
    再審之理由發生或知悉在後者，均自知悉時起算。」、「再
    審之訴，應以訴狀表明再審理由及關於再審理由並遵守不變
    期間之證據，提出於管轄法院為之。」民事訴訟法第500條
    第1項、第2項前段、第501條第1項第4款分別定有明文；最
    高法院70年度臺再字第35號亦著有：「對本院確定判決提起
    再審之訴，應以有民事訴訟法第496條第1項各款之原因為限
    ，此項原因亦即再審理由，必須於訴狀中表明之(見同法第5
    01條第1項第4款)，否則其訴即屬不合法，毋庸命其補正，
    逕以裁定駁回之。本件再審原告於民國69年12月12日，向本
    院提出之再審訴狀，僅云原確定判決有不備理由，及未斟酌
    其所提出之證據之違法情形，並未表明任何法定再審原因，
    依上開說明，顯難認其再審之訴為合法。」之判例意旨，可
    資參照。
二、本件再審原告對於民國(以下同)97年3月19日本院96年度上
    更(一)字第201號所為「關於駁回再審原告求為確認再審被告
    於91年6月9日所召開『中和睦親公寓大廈』(社區)區分所有
    權人第一次會議決議無效。」之確定判決(以下稱原確定判
    決)，提起再審之訴；惟查97年3月19日本院96年度上更(一)字
    第201號之確定判決，已於97年3月25日送達於再審原告，有
    本院96年度上更(一)字第201號卷所附送達證書(第44頁)足憑
    ；再審原告遲至100年7月1日始提起本件再審之訴，已逾前
    揭法條所規定之30日期間，其再審之訴顯不合法。
三、再審原告於其民事再審狀略以：「…但是黃斯偉法官深信不
    疑，這正是再審原告非常害怕一定要提起會議無效再審之訴
    的原因。…」(本院卷第2頁)、「…林望民法官的要求，離
    開社會太遙遠，不符合生活常識。是再審原告依法得以提出
    再審者一也…」、「…一人委員會改選的事，林望民法官不
    要冒牌主委交代，王麗莉法官也不問偽主任委員，王麗莉法
    官逕自主張『再審原告自陳並無另行改選等語』，再審原告
    哪能甘服，是再審原告依法得以提出再審者二也。…」(本
    院卷第13頁)等之陳述，對於原確定判決，均未表明有民事
    訴訟法第496條第1項所列、或第497條所規定之任何法定再
    審原因，泛言主張「依法得以提出再審」，參照前揭民事訴
    訟法第501條第1項第4款之規定、及最高法院判例意旨，再
    審原告提起本件再審之訴顯不合法。
四、至於再審原告於其民事再審狀雖為「…經查本件再審原告在
    中華民國100年6月13日下午5時知曉詹福田又以『偽主任委
    員』身份主張『撤簽』違法，再審原告提出於臺灣高等法院
    會議無效之訴再審、抗告審的撤簽文件是偽造文書。」之陳
    述；惟查再審原告已於99年10月8日具狀向本院陳報略以：
    「一、再審被告詹福田做為成立『一人委員會』的基礎，的
    『聯名簽署書』『會議紀錄』…等等，已經有林季湘、李字
    鋐、蔡雲雀、林怡君、林伯翰、林山、胡陳碧玉…等簽署人
    「撤簽」，據此，再審被告做為「勝訴』的依據，已經失所
    附麗。…」等語(本院99年度再字第43號卷第8頁)，堪認再
    審原告至遲已於99年10月8日已知悉有「撤簽文件」，再審
    原告所云100年6月13日下午5時始知曉「撤簽文件是偽造文
    書」顯不實在；且未表明其所知曉(悉)：「詹福田又以『偽
    主任委員』身份主張『撤簽』違法，再審原告提出於臺灣高
    等法院會議無效之訴再審、抗告審的撤簽文件是偽造文書。
    」等係屬上列法條所定何項再審原因，參照前揭民事訴訟法
    第501條第1項第4款之規定、及最高法院判例意旨，再審原
    告提起本件再審之訴顯不合法。
五、再審之訴不合法者，法院應以裁定駁回之，民事訴訟法第50
    2條第1項定有明文；本件再審原告提起本件再審之訴不合法
    ，已如前述，依民事訴訟法第502條第1項之規定，應以裁定
    駁回。
六、據上論結，本件再審之訴不合法，爰裁定如主文。
中    華    民    國   100    年    8     月    12    日
                      民事第五庭
                        審判長法  官  李錦美
                              法  官  鍾任賜
                              法  官  陳博享
正本係照原本作成。
如不服本裁定，應於收受送達後10日內向本院提出抗告狀，並應
繳納抗告費新台幣１千元。
中    華    民    國   100    年    8     月    12    日
                              書記官  駱麗君